臺灣高等法院高雄分院刑事判決　　　　　　　　　　　九十一年度軍上字第二六號
　　上　訴　人
　　即　被　告　甲○○
右上訴人因違反職役案件，不服國防部高等軍事法院九十一年法仁判字第九七號中華
民國九十一年八月七日第二審判決（起訴案號：國防部北部地方軍事法院檢察署九十
一年訴字第一八九號）提起上訴，本院判決如左：
      主  文
上訴駁回。
      理  由
一按軍事審判法第一百八十一條第五項規定，被告不服高等軍事法院宣告有期徒刑之
  上訴判決者，得以判決違背法令為理由，向高等法院提起上訴。是以被告向高等法
  院提起上訴，應以高等軍事法院宣告有期徒刑之上訴判決，違背法令為理由，係屬
  法定要件，如上訴理由狀並未依據卷內訴訟資料，具體指摘原判決不適用何種法則
  或如何適用不當，或所指原判決之不法情事，顯與法律規定得為提起上訴理由之違
  法情形不相適合時，均應認其上訴違背法律上之程式，予以駁回。
二上訴意旨略以：被告係因不適應部隊生活，始有離役逃亡之犯行，且於逾假三十四
  日後自動投案，有刑法第六十二條自首減輕刑罰之用，亦足見被告無長期脫免職役
  之意圖，且逃亡後屢與同梯同學連絡，欲歸營之心臻明，非如原審認定係有陸海空
  軍刑法第三十九條第一項意圖長期脫免職役犯行，應改依軍刑法第四十條無故離去
  職役量處云云。
三本件原審維持第一審判決，認上訴人即被告甲○○係陸軍步兵第一六八旅步一營步
  二連一兵，曾於八十八年間因犯懲治盜匪條例，經臺灣板橋地方法院判處有期徒刑
  四年六月，於九十年二月八日因縮短刑期假釋出監。回役後仍不思惕勵，於九十一
  年四月三日七時許，自澎湖駐地休假離營，應於同年九日二十一時前返營，詎屆時
  竟以不適應部隊生活，竟意圖長期脫免職役而離去職役在外，迨於九十一年五月十
  二日四時三十分許，心生悔意，始由家人陪同向臺北市西區憲兵隊投案等情，係以
  訊據上訴人甲○○對於前揭時、地之犯罪事實並不否認，惟辯稱：並無長期脫免職
  役之意圖，且原審對於其自動投案及不適應部隊生活等情並未審酌，認原審量刑太
  重云云。經查，上訴人一再供稱因不適應部隊生活，所以不想回部隊，逃亡後覺得
  不應再逃下去，但怕受處分還是沒回去等情，業據被告於偵查（見偵查卷第四十五
  頁至第四十六頁）、初審（見初審卷第二十一頁背面至第二十七頁）及原審（見原
  審卷第十五頁至第十六頁）時自承綦詳；復經證人即該連王信文上尉就上訴人離去
  職役潛逃之經過，於偵查時到庭證述屬實（見偵查卷第五十五頁）；且上訴人逾假
  潛逃後，經國防部南部地方軍事法院澎湖分院檢察署於九十一年四月十六日以（九
  十一）法湖字第三一九號函發布通緝在案，有該通緝書影本一紙附卷可憑，嗣向憲
  兵隊投案，亦有台北市西區憲兵隊九十一年五月十二日（九一）轅危字第Ｏ四五七
  號緝獲逃亡官兵解送表所附筆錄等相關資料在卷可按，是其犯罪事證明確，足以認
  定。並就上訴人於原審上訴理由所陳無長期脫免職役之意圖，及請求斟酌投案情節
  從輕量刑等情，於判決理由中敘明事實審之軍事法院對於量刑之輕重，本有衡酌之
  權，如未逾越法律規定之範圍，即不得據指為違法；上訴人如何自澎湖駐地放假返
  回臺灣本島，而假滿後拒不返營之犯行，業於偵、審各庭中供述綦詳，縱上訴人所
  陳為不適部隊生活一事屬實，亦不得率性離役，而置職役於不顧，並審酌其於逃亡
  期間內未犯他罪及到案後坦承犯行，態度良好深表悔悟等一切情狀，認第一審判決
  量處上訴人有期徒刑七月，其認事用法均無不合，量刑亦屬平允，因而駁回上訴人
  於原審之上訴。
四經核原審判決從形式上觀察，並無任何違背法令之處，量刑亦未逾越法定刑度，尚
  不得遽指為違法。上訴意旨仍執陳詞，以其投案應適用刑法第六十二條自首減刑之
  規定，及並無長期脫職役意圖云云，指摘原判決不當，係就原審已說明論斷之事項
  ，任憑己見而為爭論，並不足以辨認原判決已具備違法之形式，自與法律規定得為
  上訴理由之違法情形不相適合，依前開說明，其上訴違背法律上程式，應予駁回。
據上論斷，應依軍事審判法第二百零六條第一項、刑事訴訟法第三百九十五條前段之
規定，判決如主文。
中      華      民      國     九十一     年      九     月    三十     日
                              臺灣高等法院高雄分院刑事第六庭
                                  審判長法官  王憲義
                                        法官  范惠瑩
                                        法官  謝靜雯
右正本證明與原本無異。
不得上訴。
                                  法院書記官  廖素珍
中    華    民    國      九十一      年      九      月    三十    日
